# 长期待摊费用摊销时点

提问人：zhanglin12323 时间：2020-11-30 08:05:09
请问陈老师，某医疗机构在门店装修期间将装修费、房屋租赁费都计入在建工程，装修结束后需要取得消防验收、医疗许可、环评报告三个才能营业，那么长期待摊费用开始摊销的时点应该是装修期结束，还是可以开始营业的时点？谢谢

回答人：chenyiwei
个人理解应当自装修结束之日起开始摊销。后续的消防验收、医疗许可、环评报告是开业经营的基本条件，但就装修资产本身而言，其装修完成时已达到预定可使用状态。